臺灣臺北地方法院民事裁定　　　　　 99年度消債更字第153號
聲　請　人
即　債務人　甘淑惠
代　理　人　劉志忠　律師
上列當事人聲請消費者債務清理事件，本院裁定如下：
    主  文
債務人甘淑惠自中華民國一百年一月六日下午四時起開始更生程
序。
命司法事務官進行本件更生程序。
    理  由
一、按法院開始更生程序之裁定，應載明其年、月、日、時，並
    即時發生效力。次按法院裁定開始更生或清算程序後，得命
    司法事務官進行更生或清算程序，必要時得選任律師、會計
    師或其他適當之自然人或法人為監督人或管理人，消費者債
    務清理條例第45條第1項、第16條第1項分別定有明文。
二、本件聲請意旨略以：債務人有不能清償債務情事，曾於民國
    99年3月25日提出債權人清冊，以書面向最大債權金融機構
    元大商業銀行股份有限公司(以下簡稱元大銀行)請求共同協
    商債務清償方案，元大銀行要求每月清償新台幣(下同)9,83
    9元，分180期，惟因聲請人無力負擔還款條件，致於同年6
    月11日前置協商不成立，債務人雖每月有16,000元薪資收入
    ，然債務人之配偶謝明道於98年4月間因急性心肌梗塞併發
    充血性心臟衰竭，迄今仍無法工作，債務人因而須獨自負擔
    扶養謝明道及其年幼之3名子女生活費用及教育費，又自99
    年3月起被法院強制扣薪三分之一，債務人雖自99年8月起之
    薪資增為32,000元，然因先前之收入不足家庭基本生活支出
    每月須由親友贊助15,000元，縱然增為32,000元仍然無力負
    擔還款條件，非惡意致協商不成立，且其無擔保或無優先權
    之債務總額未逾1,200萬元，復未經法院裁定開始清算程序
    或宣告破產，爰向本院聲請更生等語。
三、經查：債務人所主張之上開事實，業據提出前置協商不成立
    通知書、財團法人金融聯合徵信中心債權人清冊、戶籍謄本
    、財政部臺北市國稅局財產歸屬資料清單暨97及98年度綜合
    所得稅各類所得資料清單、薪資證明、存款資料、臺灣板橋
    地方法院板院輔99司執宇字第12447號執行命令、臺灣高雄
    地方法院雄院高99司執菊字第125650號執行命令及配偶謝明
    道診斷證明書等件為證。復查，若以98年綜合所得稅申報扶
    養人口免稅額每人每月6,833元為基準計算扶養費及內政部
    社會司公告之99年度臺北市每人每月最低生活費標準為14,6
    14元計算債務人之必要生活費用，此有歷年最低生活費一覽
    表在卷，債務人本身必要生活費用及扶養配偶謝明道及其3
    名年幼之子女之扶養費合計41,946元(14,614元＋6,833元×
    4 人＝41,946元) ，債務人之薪資顯然不足必要生活費用及
    扶養費之支出所需，是債務人顯有不能清償債務之虞之情事
    ，此外，本件又查無債務人有消費者債務清理條例第6條第3
    項、第8條或第46條各款所定駁回更生聲請之事由存在，則
    債務人聲請更生，應屬有據；並依上開規定命司法事務官進
    行本件更生程序，爰裁定如主文。
四、本件司法事務官於進行更生程序、協助債務人提出更生方案
    時，應注意更生方案需酌留債務人生活上應變所需費用，並
    依社會常情衡量債務人之償債能力，依此協助債務人擬定公
    允之更生方案，始符消費者債務清理條例重建債務人經濟生
    活之立法目的。再者，本件既經裁定准予更生，聲請人另聲
    請為保全處分，即無必要，併此明。
中    華    民    國   100    年    1     月    6     日
              民事第二十七庭法      官  余學淵
上為正本係照原本作成
本件裁定已於100年1月6日下午4時公告
本件不得抗告
中    華    民    國   100    年    1     月    6     日
                            書  記  官  王黎輝